臺灣高等法院高雄分院刑事裁定　　　　100年度交抗字第139號
抗　告　人
即受處分人　巴東昇
上列抗告人因聲明異議案件，不服臺灣屏東地方法院中華民國10
0 年4 月20日裁定（100 年度交聲字第129 號），提起抗告，本
院裁定如下：
    主  文
原裁定及原處分均撤銷。
巴東昇不罰。
    理  由
一、抗告意旨略以：抗告人即受處分人巴東昇於民國100 年1 月
    6 日15時20分許，駕駛車牌號碼2703-E7 號自用小客車，行
    經屏東縣長治交流道路段時，因有駕駛執照吊扣期間駕駛小
    型車之違規，為警掣單舉發，嗣原處分機關即交通部公路總
    局高雄區監理所屏東監理站，裁處吊銷聯結車職業駕駛執照
    ，且1 年內不得考領，抗告人被吊扣者係聯結車駕照，應仍
    有自用小客車之駕照而得駕駛自用小客車，抗告人於上開聯
    結車駕照遭吊扣期間，駕駛自用小客車，應無違規，上開處
    分據以吊銷抗告人之聯結車職業駕駛執照，尚非妥適，為此
    提起本件抗告，請求撤銷原裁定，另為適法之裁定等語。
二、受處分人前因於6 個月內累積違規記點達6 點，為原處分機
    關裁處自99年12月28日起至100 年1 月27日止吊扣其聯結車
    職業駕駛執照等情，有違反道路交通管理事件不服裁決聲明
    異議案件移送書、汽車駕照基本資料附卷可參（見原審卷第
    2 、8 頁）。其復於100 年1 月6 日即聯結車職業駕駛執照
    吊扣期間內，駕駛上開自用一般小客車，經警以有駕駛執照
    吊扣期間駕駛小型車之違規，當場掣單舉發，嗣經交通部公
    路總高雄區監理所局屏東監理站，裁處罰鍰新台幣9 千元，
    吊銷聯結車職業駕駛執照，且1 年內不得考領等情，均為抗
    告人所不爭執，並有該裁決書、舉發違反道路交通管理事件
    通知單在卷可稽（見原審卷第5 、7 頁），堪可認定。
三、按汽車駕駛人於駕駛執照吊扣期間駕駛小型車或機器腳踏車
    者，處6,000 元以上12,000元以下罰鍰，並吊銷其駕駛執照
    ；汽車駕駛人，曾依道路交通管理處罰條例其他各條規定吊
    銷駕駛執照者，一年內不得考領駕駛執照，道路交通管理處
    罰條例第21條第1 項第5 款、第4 項、第67條第3 項分別定
    有明文。又汽車駕駛人因違反本條例及道路交通安全規則之
    規定，受吊銷駕駛執照處分時，吊銷其持有各級車類之駕駛
    執照，道路交通管理處罰條例第68條第1 項固亦有規定。惟
    按道路交通管理處罰條例第68條，業於94年12月14日修正，
    並自95年3 月1 日施行，修正前該條規定：「汽車駕駛人，
    因違反本條例及道路交通安全規則之規定，受吊扣或吊銷駕
    駛執照處分時，吊扣或吊銷其持有各級車類之駕駛執照」，
    修正後規定：「汽車駕駛人，因違反本條例及道路交通安全
    規則之規定，受吊銷駕駛執照處分時，吊銷其持有各級車類
    之駕駛執照」，將原規定之吊扣行為人所持有之各級車類駕
    駛執照等規定刪除。考其修正理由，乃舊法將違規駕駛人所
    持有各級車類之駕駛執照一併吊扣，失之過酷，影響人民工
    作及生活甚鉅，故修正後乃規定吊扣駕駛執照處分時，不再
    吊扣其持有各級車類之駕駛執照，僅得吊扣違規或違法當時
    所駕駛車種之駕駛執照（臺灣高等法院暨所屬法院97年法律
    座談會刑事類提案第40號參照）。本件受處分人前案違規遭
    記點累計達6 點，固屬事實，然均係因駕駛營業貨運曳引車
    違規而遭記點，此業經上開屏東監理站函覆在卷，有該監理
    站100 年7 月29日高監屏字第1000035122號函可參。從而，
    受處分人既係因駕駛營業貨運曳引車違規，而遭記點吊扣聯
    結車職業駕駛執照，其吊扣對象應僅限於聯結車職業駕駛執
    照，而不及於各級駕駛執照，受處分人於此吊扣期間，自仍
    得駕駛自用小客車。原處分以抗告人即受處分人於上開聯結
    車營業駕駛執照吊扣期間，仍駕駛自用小客車，違反道路交
    通管理處罰條例第21條第1 項第5 款，而依同條第4 項、第
    67條第3 項裁處罰鍰新台幣9 千元，吊銷聯結車職業駕駛執
    照，且1 年內不得考領，均非適法。受處分人據以向原審法
    院聲明異議應有理由，原審未察逕為駁回異議之裁定，尚有
    未合。受處分人雖處就吊銷聯結車職業駕駛執照部分聲明異
    議，然罰鍰部分與此部分既屬同一違規事實所生之裁罰，本
    屬不可分，而均為聲明異議範圍所及，附此敘明。抗告意旨
    指摘原裁定不當，為有理由，應由本院將原裁定及原處分撤
    銷，並自為裁定諭知受處分人不罰。
據上論斷，依道路交通事件處理辦法第19條、第25條、刑事訴訟
法第413 條，裁定如主文。
中    華    民    國  100     年    8     月    10    日
                  刑事第十庭    審判長法  官  陳中和
                                      法  官  林水城
                                      法  官  蔡國
以上正本證明與原本無異。
不得再抗告。
中    華    民    國  100     年    8     月    10    日
                                      書記官  周青玉